ro-RO: Dimensiunea cupă menstruală: Extra mare; Extra mic; Mare; Medie; Mini; Mărime universală; Normală; Mărimea 1; Mărimea 2; Mcă; Adolescent; Altele
sv: Menskoppens storlek: Extra stor; Extra liten; Stor; Medium; Mini; En storlek; Vanligt; Storlek 1; Storlek 2; Liten; Tonåring; Övrigt
pl: Rozmiar kubeczka menstruacyjnego: Bardzo duży; Bardzo mały; Duży; Średni; Min.; Jeden rozmiar; Zwyczajna; Rozmiar 1; Rozmiar 2; Mała; Młodzieżowy; Inne
hu: Menstruációs kehely mérete: Extra nagy; Extra kicsi; Nagy; Közepes; Mini; Egy méret; Normál; 1-es méret; 2-es méret; Kicsi; Tinédzser; Egyéb
tr: Adet kabı boyutu: Ekstra büyük; Ekstra küçük; Büyük; Orta; Mini; Tek beden; Normal; Beden 1; Beden 2; Küçük; Genç; Diğer
zh-TW: 月經杯尺寸: 特大號; 特小號; 大; 中等; 迷你裙; 單一尺碼; 一般; 1號; 2號; 小; 青少年; 其他
nl: Menstruatiecupgrootte: Extra groot; Extra klein; Groot; Medium; Mini; Een maat; Normaal; Maat 1; Maat 2; Klein; Tiener; Andere
ko: 생리컵 크기: 엑스트라 라지; 엑스트라 스몰; 라지; 중간; 미니; 단일 사이즈; 레귤러; 사이즈 1; 사이즈 2; 스몰; 틴; 기타
th: ขนาดถ้วยอนามัย: ใหญ่พิเศษ; เล็กพิเศษ; ใหญ่; ปานกลาง; มินิ; ไซส์เดียว; ธรรมดา; ไซส์ 1; ไซส์ 2; เล็ก; วัยรุ่น; อื่นๆ
ru: Размер менструальной чаши: Экстра большой; Экстра маленький; Большой; Средний; Мини; Безразмерный; Обычные; Размер 1; Размер 2; Маленький; Для подростков; Другой
en: Menstrual cup size: Extra large; Extra small; Large; Medium; Mini; One size; Regular; Size 1; Size 2; Small; Teen; Other
pt-PT: Tamanho do copo menstrual: Extra grande; Extra pequeno; Grande; Moagem média; Mini; Tamanho único; Normal; Tamanho 1; Tamanho 2; Pequeno; Adolescente; Outro
de: Menstruationstassengröße: Extra groß; Extra klein; Groß; Mittel; Mini; Einheitsgröße; Normal; Größe 1; Größe 2; Klein; Jugendlich; Sonstiges
sk-SK: Veľkosť menštruačného kalíška: Extra veľká; Extra malá; Veľký; Stredný; Mini; Jedna veľkosť; Bežný; Veľkosť 1; Veľkosť 2; Malý; Pre tínedžerky; Iné
fr: Taille de la coupe menstruelle: Très grand; Très petit; Grande; Moyen; Mini; Taille unique; Normal; Taille 1; Taille 2; Petite; Adolescent; Autre
da: Menstruationskopstørrelse: Ekstra stor; Ekstra lille; Stor; Medium; Mini; One-size; Almindelig; Størrelse 1; Størrelse 2; Lille; Teenager; Andet
bg-BG: Размер на менструалната чашка: Екстра голям; Екстра малък; Голяма; Средна; Мини; Един размер; Обикновена; Размер 1; Размер 2; Малка; Тийн; Други
el: Μέγεθος κυπέλλου περιόδου: Πολύ μεγάλο; Πολύ μικρό; Μεγάλη; Μέση; Μίνι; One size; Κανονική; Μέγεθος 1; Μέγεθος 2; Μικρός; Εφηβικό; Άλλο
ja: 月経カップサイズ: 特大; 極小; 大; 中挽き; ミニ; ワンサイズ; レギュラー; サイズ1; サイズ2; 小; ティーン; その他
cs: Velikost menstruačního kalíšku: Extra velký; Extra malý; Velká; Střední; Mini; Jedna velikost; Běžná; Velikost 1; Velikost 2; Malá; Teenagerský; Jiné
zh-CN: 月经杯尺寸: 特大号; 特小号; 大; 中度; 迷你; 均码; 常规; 1号; 2 号; 小; 青少年; 其他
vi: Kích thước cốc nguyệt san: Cực lớn; Cực nhỏ; Lớn; Vừa; Siêu ngắn; Một cỡ; Thường; Cỡ 1; Cỡ 2; Nhỏ; Tuổi teen; Khác
nb: Menstruasjonskoppstørrelse: Ekstra stor; Ekstra liten; Stor; Middels; Mini; Én størrelse; Vanlig; Størrelse 1; Størrelse 2; Liten; Tenåring; Annet
es: Tamaño de copa menstrual: Extragrande; Extrapequeño; Grande; Medio; Mini; Talla única; Regular; Talla 1; Talla 2; Pequeño; Adolescente; Otros
lt-LT: Menstruacinės taurelės dydis: Ypač didelis; Ypač mažas; Didelis; Vidutinis; Mini; Universalus; Įprasti; 1 dydis; 2 dydis; Mažas; Paauglėms; Kita
it: Taglia della coppetta mestruale: Extra grande; Extra piccola; Large; Medio; Mini; Taglia unica; Regular; Taglia 1; Taglia 2; Small; Adolescente; Altro
sl-SI: Velikost menstrualne skodelice: Ekstra veliko; Ekstra majhno; Velika; Medij; Mini; Ena velikost; Običajna; Velikost 1; Velikost 2; Majhna; Najstniško; Drugo
hr-HR: Veličina menstrualne čašice: Ekstra veliki; Ekstra mali; Velika; Polusuho; Mini; Univerzalna veličina; Regularni; Veličina 1; Veličina 2; Mala; Tinejdžerski; Ostalo
fi: Kuukautiskupin koko: Erikoissuuri; Erikoispieni; Suuri; Keskimääräinen; Mini; Yksi koko; Tavallinen; Koko 1; Koko 2; Pieni; Nuorten; Muu
pt-BR: Tamanho do copo menstrual: Extragrande; Extrapequeno; Grande; Médio; Mini; Tamanho único; Regular; Tamanho 1; Tamanho 2; Pequena; Adolescente; Outro